【裁判字號】    97,交聲,1947
【裁判日期】    980123
【裁判案由】    聲明異議
【裁判全文】
臺灣高雄地方法院交通事件裁定        97年度交聲字第1947號
原處分機關  高雄市政府交通局
代  表  人  王國材
異  議  人
即受處分人  甲○○
上列異議人即受處分人因違反道路交通管理處罰條例案件，對於
高雄市政府交通局民國97年8 月8 日所為之處分（高市交裁字第
裁32-MO0000000 號），聲明異議，本院裁定如下：
    主  文
異議駁回。
    理  由
一、原處分意旨略以：異議人即受處分人顏永成於民國97年7 月
    6 日10時50分許，駕駛車牌號碼ZY-6997 號自用小客車行經
    臺南縣下營鄉台十九甲線北上10.2公里路段時，有汽車駕駛
    人行車速度，超過規定之最高速限未滿20公里之違規，經取
    締員警當場攔停，並以異議人有違反前揭道路交通管理處罰
    條例第40條規定之行為開單舉發，經原處分機關調查結果，
    仍認異議人有前開違規行為，應依道路交通管理處罰條例第
    40條之規定，裁處異議人罰鍰新台幣（下同）1600元。
二、異議意旨略以：異議人當時並無超速行車，至於員警所提示
    之測速器雖有看到顯示時速75公里，但並無照片可供佐證是
    異議人駕車行經時所測得之速度云云，請求撤銷原處分。
三、汽車駕駛人，行車速度，超過規定之最高時速，或低於規定
    之最低時速，除有第43條第1 項第2 款情形外，處新臺幣12
    00元以上2400元以下罰鍰，並記違規點數1 點，道路交通管
    理處罰條例第40條、第63條第1 項定有明文。經查：
  (一)異議人於97年7 月6 日10時50分，駕駛車號ZY-6997 號自用
    小客車北上行經台南縣下營鄉台十九甲線10.2公里路段時超
    速（速限60公里；異議人當時行車時速為75公里），經員警
    以雷射測速槍測得超速之違規行為而遭警舉發等情，業據證
    人即取締員警胡文傑於本院調查時具結證稱當天在現場執行
    勤務時，異議人之前並無其他車輛，以雷射測速槍測得異議
    人之車速為75公里，經當場攔停後開單告發取締等語（本院
    卷第41至43頁），此外復有臺南縣政府警察局97年7 月6日
    南縣警交字第MO0000000 號舉發違反交通管理事件通知單（
    本院卷第35頁），及高雄市政府交通局97年8 月8 日高市交
    裁字第裁32-MO0000000號違反道路交通管理事件裁決書（本
    院卷第3 頁）在卷可稽，故異議人於上開時、地，有駕車超
    速違規之事實，事證明確，應堪認定。
  (二)異議人雖辯稱：測速槍上沒有時間顯示，也沒有照片可供佐
    證伊有超速之情云云。惟查，本件雷射測速槍係由經濟部標
    準檢驗局檢驗合格，有卷附檢定合格證書可稽（本院卷第16
    頁），而該雷射測速槍只能顯示時速、測距之數字，並無法
    顯示時間，實務上在以雷射測速槍取締超速違規時，也無法
    提供照片，且取締當時天氣良好，在異議人前方並無其他車
    輛經過，復據證人胡文傑證述在卷（本院卷第41至43頁），
    故異議人所辯委無足採。
四、綜上所述，異議人確有裁決書上所載駕車超速之違規情事，
    原處分機關依道路交通管理處罰條例第40條規定，對異議人
    裁處罰鍰1600元，並依同法第63第1 項規定記違規點數1 點
    並無違誤，異議人執上開情詞聲明異議，洵無理由，應予駁
    回。
五、依道路交通案件處理辦法第19條，裁定如主文。
中    華    民    國    98    年    1     月    23    日
                          交通法庭  法  官  曾鈴
以上正本證明與原本無異。
如不服本裁定，應於收受送達後5 日內向本院提出抗告狀。
中    華    民    國    98    年    2     月    5     日
                                    書記官  李月君


司法院資訊處製作；財團法人民間司法改革基金會備份。
